Minutes et répertoires du notaire Jean THIREUL, 23 août 1568 - décembre 1587 (étude III)
Archives nationales
Minutes et répertoires du notaire Jean THIREUL (étude III)
23 août 1568 - décembre 1587
MC/ET/III/362 - MC/ET/III/445, MC/RE/III/6
Etude III; Thireul, Jean
Archives nationales de France
Minutes et répertoires: la loi 2008-696 du 15 juillet 2008 relative aux archives a fixé à 75 ans à compter de la date de l'acte, ou à 25 ans à compter de la date du décès de l'intéressé si ce délai est plus bref, le délai de communication des minutes et répertoires des notaires; ce délai est porté à 100 ans à compter de la date de l'acte si le document se rapporte à un mineur (code du Patrimoine, articles L213-2, 4e d et 5e).
Autres documents de l'étude (dossiers de clients, comptabilité...) :s'agissant d'archives privées, ces documents sont communicables selon les modalités fixées par le déposant ou le donateur.
Certains documents ne sont pas accessibles en raison de leur mauvais état de conservation.
Versement
Accès aux instruments de recherche de tous les notaires de l’étude III
Archives de l'étude III
- Minutes de Jean THIREUL, 1558 - décembre 1587; MC/ET/III/362 - MC/ET/III/445
  - Minutes. 1568, août - 1583, 11 janvier, août 1568 - 11 janvier 1583; MC/ET/III/362; registre
    Manque(s) constaté(s) dans cet article:
    Le mois de novembre 1568 manque.
    Informations complémentaires:
    1568: actes de août à décembre: 1568, 8-29 août, 1574, 14 janvier, 9 octobre, 24 et 28 novembre.
    1575, 12 décembre: 12 actes.
    1576, 24 octobre.
    1577, 30 novembre et 23 décembre.
    1579, 11 mars.
    1583, 11 janvier.
    Informations concernant le classement:
    Le niveau inférieur de description, quand il existe, correspond aux minutes d'actes. Toutes les minutes ne sont pas forcément décrites une à une. Les descriptions de ces minutes sont plus ou moins détaillées.
  - Minutes. 1569, janvier - 1569, juillet, janvier 1569 - juillet 1569; MC/ET/III/363
  - Minutes. 1569, août - 1569, décembre, août 1569 - décembre 1569; MC/ET/III/364
  - Minutes. 1570, janvier - 1570, juillet, janvier 1570 - juillet 1570; MC/ET/III/365; Document détérioré.
  - Minutes. 1570, août - 1570, décembre, août 1570 - décembre 1570; MC/ET/III/366
    1 liasse novembre et décembre ' qu'il ne fault enregistrer '.
    - Contrat de mariage entre Pierre Dancet, veuf, maître arbalétrier, demeurant rue du Mouton, d'une part, et Jeanne Maryette, veuve de Florimont Moreau, maître couvreur de maisons, fille de Jean Mariette, maître maçon, d'autre part., 25 avril 1570; MC/ET/III/366
      Origine de l'information:
      Mariages à Paris de 1570 à 1635 (4550 actes), relevés effectués sous la dir. de Roland Mousnier, v. 1960-1976 (voir contexte dans le Plan d’orientation général - Notaires de Paris, guides thématiques du Minutier).
      Date de création de la notice: 2007
      Date de révision: 2019 (Marie-Françoise Limon-Bonnet)
      contrat de mariage; Mouton (rue du); Dancet, Pierre; Mariette, Jean; Mariette, Jeanne; Moreau, Florimont; militaire du rang; couvreur; maçon
    - Contrat de mariage entre Noël Vernier, marchand, d'une part, et Denise Loris, veuve de Georges Mothe, valet des chauffe-cire de la Chancellerie de Paris, d'autre part., 3 juin 1570; MC/ET/III/366
      contrat de mariage; Loris, Denise; Mothe, Georges; Vernier, Noël; commerçant
    - Contrat de mariage entre Simon Collin, maréchal des Logis de la fauconnerie du roi, fils de Sébastien Collin, marchand laboureur, demeurant à Cerfontaine en Perthois, d'une part, et Claude Feullet, veuve de Marin Prepuys, maître tailleur d'habits, d'autre part., 23 juillet 1570; MC/ET/III/366
      Précisions sur les lieux: Montainville (Yvelines)--Fauconnerie du Roi
      contrat de mariage; Montainville (Yvelines); Collin, Simon; Collin, Sébastien; Feullet, Claude; Prépuys, Marin; agriculteur; tailleur d'habits
  - Minutes. 1570, janvier - 1570, 4 juin, janvier 1570 - 4 juin 1570; MC/ET/III/367; cahiers
    1563, 026 novembre: Cahier 1 à 10. La couverture du premier cahier est constituée par un vidimus notarié (Thuret, Pierre) des lettres patentes de Paris, 12 février 1553,n concernant les privilèges des officiers des Grandes et Petite Ecuries, Thuret.
    La couverture du 1er cahier est constituée par un vidimus notarié (Thuret Pierre) des lettres patentes de Paris, 12 février 1553,n concernant les privilèges des officiers des Grandes et Petite Ecuries, Thuret, 26 novembre 1553.
    La couverture du 3e cahier est constituée par un vidimus notarié (Thuret Pierre) de l'édit (Saint-Germain-en -Laye, janvier 1548) habilitant la Reine comme don de joyeux avènement à l'oréer dans chaque ville un maître juré de chaque métier.
    - Contrat de mariage entre Jean Bedeau, maître faiseur d'éteufs, d'une part, et Florence Audouyn, veuve de Jacques Lemoyne, maître faiseur d'éteufs, d'autre part., 10 octobre 1570; MC/ET/III/367
      Date de révision: 2010
      contrat de mariage; Audouin, Florence; Bedeau, Jean; Lemoyne, Jacques
    - Contrat de mariage entre Robert Lesaige, tailleur d'habits, d'une part, et Jeanne de Lyanne, fille de Jean de Lyanne, décédé, hôtelier, demeurant à Montdidier et de Ysabeau Boydidier, décédée, d'autre part., 11 novembre 1570; MC/ET/III/367
      contrat de mariage; Montdidier (Somme); Boydidier, Isabeau; Lesaige, Robert; Lyanne, Jean de; Lyanne, Jeanne de; hôtelier; tailleur d'habits
    - Contrat de mariage entre Adrian Bazin, maître verger-raquettier, d'une part, et Claude Thibault, fille de Jean Thibault, laboureur, demeurant à Bellot en Fère et de Catherine Vassart, demeurant à Bellot en Fère, d'autre part., 12 novembre 1570; MC/ET/III/367
      Les parents, stipulant pour leur fille; Claude Thibault, demeurant chez Noël Thibault, son frère, marchand, bourgeois de Paris
      contrat de mariage; Belleau (Aisne); Bazin, Adrien; Thibault, Claude; Thibault, Jean; Thibault, Noël; Vassart, Catherine; agriculteur
    - Contrat de mariage entre Claude Thierry, sellier, lormier, d'une part, et Martine Pajot, fille de Jean Pajot, maître couvreur de maisons, et de Geneviève Favereau, d'autre part., 16 novembre 1570; MC/ET/III/367
      Les parents, stipulant pour leur fille
      contrat de mariage; Favereau, Geneviève; Pajot, Jean; Pajot, Martine; Thierry, Claude; couvreur; sellier; forgeron
    - Contrat de mariage entre Louis Prevost, âgé de 30 ans et plus, marchand, demeurant rue de Jouy, fils de Louis Prevost, décédé, marchand, demeurant à Bruges et de Marie Bavin, d'une part, et Espérance Faure, veuve de maître Jacques Quartier, Avocat en la Cour de parlement, d'autre part., 27 novembre 1570; MC/ET/III/367
      Louis Prevost, natif de Bruges en Flandres
      contrat de mariage; Bruges (Belgique); Jouy (rue de); Bavin, Marie; Faure, Espérance; Prévost, Louis; Quartier, Jacques; avocat au parlement (Ancien Régime); commerçant
    - Contrat de mariage entre Nicolas Le Roulx, boisselier, d'une part, et (?) Feron, veuve de Jean Morice, voiturier par terre, d'autre part., 6 décembre 1570; MC/ET/III/367; il est écrit sur le bordereau dans la case du prénom de la future, (prénom effacé)
      contrat de mariage; Feron, Madame; Le Roulx, Nicolas; Morice, Jean; menuisier; transporteur de marchandises
    - Contrat de mariage entre Jacques Aultruy, maître rôtisseur, fils de Jean Aultruy, décédé, et de Jeanne Buron, d'une part, et Ysabeau Havart, veuve de Claude Marchant, maître rôtisseur, d'autre part., 22 décembre 1570; MC/ET/III/367
      La mère du futur, à présent femme de Pierre Bouillette, aussi maître rôtisseur.
      contrat de mariage; Aultruy, Jacques; Aultruy, Jean; Bouillette, Pierre; Buron, Jeanne; Havart, Isabeau; Marchant, Claude; cuisinier
    - Contrat de mariage entre Jacques Laurens, drapier, chaussetier, d'une part, et Madeleine Leduc, veuve de Michel Leschalle, teinturier en petite teinture, d'autre part., 29 décembre 1570; MC/ET/III/367
      contrat de mariage; Laurens, Jacques; Leduc, Madeleine; Leschalle, Michel; tisserand; fabricant d'accessoires vestimentaires; teinturier blanchisseur
  - Minutes. 1570, 5 juin - 1570, décembre, 5 juin 1570 - décembre 1570; MC/ET/III/368; cahiers (10)
    Cahiers 11 à 20.
    - Contrat de mariage entre Étienne Damyens, âgé de 28 ans, marchand, fils de Jean Damyens, laboureur, demeurant à Notre-Dame d'Orbec et de Catherine Deshayes, décédée, d'une part, et Ysabeau Gardet, veuve, demeurant rue de la Mortellerie à l'Enseigne de la Bouteille, veuve de Guillaume Delaporte, maître maçon, d'autre part., 5 juin 1570; MC/ET/III/368
      Précisions sur les lieux:; Orbec (Calvados)--Notre-Dame (église)
      contrat de mariage; Orbec (Calvados); Bouteille (enseigne de la); Mortellerie (rue de la); Damiens, Etienne; Damiens, Jean; Delaporte, Guillaume; Deshayes, Catherine; Gardet, Isabeau; agriculteur; commerçant; maçon
    - Contrat de mariage entre Simon Le Cimetier, âgé de 30 ans, marchand, d'une part, et Martine Petit, veuve de Gilles Violle, marchand mercier, d'autre part., 11 octobre 1570; MC/ET/III/368
      contrat de mariage; Le Cimetier, Simon; Petit, Martine; Violle, Gilles; commerçant; commerçant
    - Contrat de mariage entre Alexis Crevon, âgé de 23 ans, fils de Jean Crevon, laboureur, demeurant à Esteville (près de Cailly au pays de Caux), d'une part, et Robine Dufour, fille de Nicolas Dufour, décédé, tisserand en toiles, demeurant à Cailly et de Jeanne Thirel, d'autre part., 18 décembre 1570; MC/ET/III/368
      Le futur, ayant charge et se faisant fort de ses père et mère; Jeanne Thirel, veuve en 2èmes noces dudit Dufour et en 1ères noces de Pierre Belin, cordonnier à Cailly; la mère de la future, stipulant pour sa fille
      contrat de mariage; Cailly (Seine-Maritime); Esteville (Seine-Maritime); Belin, Pierre; Crevon, Alexis; Crevon, Jean; Dufour, Nicolas; Dufour, Robine; Thirel, Jeanne; cordonnier; agriculteur; tisserand
  - Minutes. 1571, MC/ET/III/369
    Minutes non enregistrées.
    - Quittance de plusieurs maîtres vitriers aux sieurs Pinaigrier et Chastellain, aussi maîtres vitriers, pour remboursement des frais d'habits faits pour l'entrée du roi à Paris., 15 février 1571; MC/ET/III/369
      Histoire de l'art XVIe siècle, 1530-1600 (2698 actes), par Catherine Grodecki, 1971-1986 (fichier papier entièrement dématérialisé; voir contexte dans le Plan d’orientation général - Notaires de Paris, guides thématiques du Minutier).
      Date de création de la notice: 2009
      quittance; Pinaigrier, M.; Chastellain, M.; vitrier
    - Succession et partage de Jacques Du Moulin, seigneur de Briis, Servon et Laborde-Grapprin. Partage des meubles et vaisselle étant en ses maisons de Briis et Servon, et de Paris, entre François Du Moulin et ses deux soeurs, ses héritiers, enfants (mention d'un inventaire)., 22 août 1571; MC/ET/III/369; 13 fol.
      Fichier dit 'général' XVIe siècle (env. 30.000 actes), par le personnel du Minutier, 1930-1999 (fichier papier entièrement dématérialisé; voir contexte dans le Plan d’orientation général - Notaires de Paris, guides thématiques du Minutier).
      partage; Du Moulin, Jacques; Du Moulin, François
    - Marché de maçonnerie et chapenterie par Jacques Beausault, maître maçon, pour des travaux à faire dans la maison de Pierre Tallon, contrôleur ordinaire des guerres, joignant celle de M. de Gramont, sises en la couture Sainte-Catherine., 5 novembre 1571; MC/ET/III/369
      marché; Couture-Sainte-Catherine (rue de la); Beausault, Jacques; Tallon, Pierre; contrôleur des guerres (Ancien Régime); maçon
    - Promesse faite par Antoine Leclerc, maître vitrier, demeurant au vieux cimetière Saint-Jean, à Pierre Talon, sieur de La Saussoye, contrôleur ordinaire des guerres, de vernir les planchers de la salle, de la chambre et de la garde-robe au-dessus de la salle en sa maison de la couture Sainte-Catherine, faire sur chaque poutre deux filets blancs avec des petits entrelacs au milieu (...)., 7 novembre 1571; MC/ET/III/369
      Le marché est conclu moyennant 25 livres tournois pour la 'vernissure' des trois planchers, 5 sols 6 d. t. pour chaque pied de verre de France, 10 sols pour chaque armoirie et 12 sols pour chaque 'histoire'.
      Documents du Minutier central des notaires de Paris, Histoire de l'art au XVIe siècle (1540-1600) [525 actes], par Catherine Grodecki, tome I, Architecture, vitrerie, menuiserie, tapisserie, jardins, Paris, Archives nationales, 1985, p. 238, notice n° 309 (instrument de recherche imprimé dématérialisé, certaines notices sont plus détaillées dans la version intégrale accessible en ligne par la rubrique 'Autres instruments de recherche', voir contexte dans le Plan d’orientation général - Notaires de Paris, guides thématiques du Minutier).
      Documents du Minutier central des notaires de Paris, Histoire de l'art au XVIe siècle (1540-1600), par Catherine Grodecki, tome I, Architecture, vitrerie, menuiserie, tapisserie, jardins, Paris, Archives nationales, 1985, 392 p.
      Leclerc, Antoine
    - Promesse de Pierre Normain à Mathurin Hébert, au nom des marguilliers de l'oeuvre et fabrique de l'église Saint-Germain de Marolles-sur-Seine, de faire une statue de saint Marcou pour l'église., 10 novembre 1571; MC/ET/III/369
      Documents du Minutier central des notaires de Paris, Histoire de l'art au XVIe siècle (1540-1600) [477 actes], par Catherine Grodecki, tome II, Sculpture, peinture et gravure, broderie, faïence et émaillerie, orfèvrerie et joaillerie, armes et armures, Paris, Archives nationales, 1986, p. 114, notice n° 642 (instrument de recherche imprimé dématérialisé, certaines notices sont plus détaillées dans la version intégrale accessible en ligne par la rubrique 'Autres instruments de recherche', voir contexte dans le Plan d’orientation général - Notaires de Paris, guides thématiques du Minutier).
      Documents du Minutier central des notaires de Paris, Histoire de l'art au XVIe siècle (1540-1600), par C. Grodecki, tome II, Sculpture, peinture et gravure, broderie, faïence et émaillerie, orfèvrerie et joaillerie, armes et armures, Paris, Archives nationales, 1986, 344 p.
      Normain, Pierre
    - Bail pour 9 ans par Charles de Ronsard, conseiller, aumônier du roi, abbé de la Sainte-Trinité de Tiron, à Jean Etienne, marchand bourgeois de Paris, de l'hôtel de Tiron, rue Saint-Antoine, à l'enseigne de la Trinité, où ledit Etienne demeure, moyennant 240 livres tournois de loyer annuel et à charge par le preneur de mettre à l'entrée de la maison une petite table pour recevoir les cens dus à l'abbaye., 21 novembre 1571; MC/ET/III/369
      Histoire littéraire XVIe siècle, par Catherine Grodecki, Madelaine Jurgens, Pierre-Yves Louis, Xenia Pamfilova, 1972-1994 (fichier papier entièrement dématérialisé; voir contexte dans le Plan d’orientation général - Notaires de Paris, guides thématiques du Minutier).
      Date de création de la notice: 2012
      bail; Saint-Antoine (rue); Ronsard, Charles de; Etienne, Jean; prêtre; abbé; commerçant
  - Minutes. 1571, janvier - 1571, octobre, janvier 1571 - octobre 1571; MC/ET/III/370
    Minutes enregistrées.
    - Contrat de mariage entre Jacques Mosnyer, homme d'armes de la Compagnie de monseigneur d'Estrées, maître d'hôtel de dame Anne de Journel, dame de Villars, veuve de Messire le chevalier de Bethune, d'une part, et damoiselle Anne de Soisy, veuve de Jean de Veure, maître d'hotel de dame Anne de Journel, dame de Villars, veuve de Messire le chevalier de Bethune, d'autre part., 6 janvier 1571; MC/ET/III/370
      contrat de mariage; Béthune (Pas-de-Calais); Béthune, Roger de; Journel, Anne de; Mosnier, Jacques; Soisy, Anne de; Veure, Jean de; maître d'hôtel; militaire du rang
    - Contrat de mariage entre Pierre Barisson, maçon, demeurant rue de Jouy, d'une part, et Jeanne Feragne, âgée de 28 ans, servante au logis du sieur Richard de Reims, marchand apothicaire épicier, bourgeois de Paris, fille de Simon Feragne, décédé, et de Colette Harel, décédée, d'autre part., 7 janvier 1571; MC/ET/III/370
      contrat de mariage; Jouy (rue de); Barisson, Pierre; Feragne, Jeanne; Feragne, Simon; Harel, Colette; employé de maison; maçon
    - Contrat de mariage entre Mathurin Breville, laveur d'histoires, demeurant Pont Saint-Paul, d'une part, et Perronne Dauxerre, veuve de Regnault Bombet, homme de chambre de monsieur le Comte de Tandes, d'autre part., 6 février 1571; MC/ET/III/370
      contrat de mariage; Saint-Paul (port); Bombet, Regnault; Breville, Mathurin; Dauxerre, Perronne; Savoie, Honoré de (1538-1572); graveur; employé de maison
    - Contrat de mariage entre Nicolas Le Roy, maître boulanger, fils de Guillaume Le Roy, décédé, maître boulanger, et de Jeanne Dumont, d'une part, et Jeanne Lejeune, fille de Antoine Lejeune, décédé, maître boulanger, et de Charlotte Charpentier, décédée, d'autre part., 5 avril 1571; MC/ET/III/370
      L'épouse, assistée de Toussaint Charpentier, marchand, bourgeois de Paris, aïeul; la mère du futur, à présent femme de Pierre Leclerc, maître boulanger
      contrat de mariage; Charpentier, Charlotte; Charpentier, Toussaint; Dumont, Jeanne; Le Roy, Guillaume; Le Roy, Nicolas; Leclerc, Pierre; Lejeune, Antoine; Lejeune, Jeanne; boulanger
    - Contrat de mariage entre Jean Flandrin, maître pelletier, fourreur, demeurant rue Jean-de-l'Epine, d'une part, et Rolline Monet, âgée de 28 ans, servante en l'hôtel d'honorable homme Jacques de Courcelles, juré vendeur de vin, bourgeois de Paris, demeurant rue Jean-de-l'Epine, fille de Claude Monet, décédé, demeurant à Trie, près de Château-Thierry et de Isabelle Osanne, décédée, d'autre part., 7 avril 1571; MC/ET/III/370
      contrat de mariage; Jean-de-l'Epine (rue); Flandrin, Jean; Monet, Claude; Monet, Rolline; Osanne, Isabelle; employé de maison; fourreur
    - Contrat de mariage entre Clément Jouelet, maître tapissier, demeurant rue des Arcis, d'une part, et Françoise Bobeline, mineure, fille de Christophe Bobeline, décédé, et de Marguerite Belin, décédée, d'autre part., 6 juin 1571; MC/ET/III/370
      La future, assistée de Jean Blosse, maître pâtissier, tuteur et curateur
      contrat de mariage; Arcis (rue des); Belin, Marguerite; Blosse, Jean; Bobeline, Christophe; Bobeline, Françoise; Jouelet, Clément; pâtissier; tapissier
    - Contrat de mariage entre (?) Haron, d'une part, et Denise Cayet, fille de Jean Cayet, menuisier, demeurant rue de la Mortellerie à l'Enseigne du Sabot et d'honorable personne Ysabeau Chrestien, d'autre part., 19 juin 1571; MC/ET/III/370; Acte déchiré en haut et illisible
      les parents, stipulant pour leur fille.
      Précisions sur les lieux: Paris--Mortellerie (rue de la, enseigne du Sabot)
      contrat de mariage; Mortellerie (rue de la); Sabot (enseigne du); Cayet, Denise Haron; Cayet, Jean; Chrestien, Isabeau; Haron, M.; menuisier
    - Contrat de mariage entre honorable homme, maître Germain Saillart, élu pour le Roi, demeurant à Nogent-sur-Seine, fils de Jean Saillart, demeurant à Troyes, d'une part, et Guillemette Truchon, fille d'honorable homme Laurent Truchon, grenetier du grenier à sel de Nogent sur Seine, demeurant à Nogent sur Seine et de Jeanne Caffin, d'autre part., 19 juin 1571; MC/ET/III/370
      La future, assistée d'honorable homme Pierre Lecamus, bourgeois de Paris et Marie Truchon, sa femme, tante de la future
      contrat de mariage; Nogent-sur-Seine (Aube); Troyes (Aube); Caffin, Jeanne; Lecamus, Pierre; Saillart, Germain; Saillart, Jean; Truchon, Guillemette; Truchon, Laurent; Truchon, Marie; juge
    - Contrat de mariage entre Pierre Cayrot, maître savetier, fils de Michel Cayrot, laboureur, demeurant à Rieuville près de Vernon-sur-Seine, d'une part, et Marie Ponnetz, fille de Claude Ponnetz, maître couvreur de maison, et de Jeanne Nyvert, décédée, d'autre part., 29 juin 1571; MC/ET/III/370
      La future demeure avec Madame de Brezé..
      Précisions sur les lieux: La Chapelle-Réanville (Eure)--Réanville
      contrat de mariage; La Chapelle-Réanville (Eure); Brezé, Françoise de (1518-1574); Cayrot, Michel; Cayrot, Pierre; Nyvert, Jeanne; Ponnetz, Claude; Ponnetz, Marie; couvreur; agriculteur; bottier
    - Contrat de mariage entre Godefroy Couppe, fils d'honorable homme Jacques Couppe, bourgeois de Paris, marchand, et de Catherine Charlin, d'une part, et Catherine Lecharron, mineure, fille de Côme Lecharron, bourgeois de Paris, décédé, marchand, et de Marguerite Poullain, décédée, d'autre part., 19 août 1571; MC/ET/III/370
      Le futur, assisté de son père; la future, assistée de noble homme maître Pierre Ravyn, Docteur en la faculté de Médecine en l'Université de Paris, au nom et comme tuteur stipulant pour la future épouse; le père du futur, stipulant pour son fils.
      contrat de mariage; Charlin, Catherine; Couppe, Godefroy; Couppe, Jacques; Lecharron, Catherine; Lecharron, Côme; Poullain, Marguerite; Ravin, Pierre; docteur d'université; commerçant
    - Contrat de mariage entre Claude Saussier, compagnon pourpointier, demeurant rue des Mauvais Garçons, fils de Claude Saussier, décédé, tailleur d'habits, et de Annette Alexandre, décédée, d'une part, et Andrée Cadet, fille de Michel Cadet, décédé, laboureur, demeurant à Montsoult et de Nicole Cocquier, décédée, d'autre part., 26 août 1571; MC/ET/III/370
      contrat de mariage; Montsoult (Val-d'Oise); Mauvais-Garçons (rue des); Alexandre, Annette; Cadet, Andrée; Cadet, Michel; Cocquier, Nicole; Saussier, Claude; agriculteur; fabricant d'accessoires vestimentaires; tailleur d'habits
    - Contrat de mariage entre Jean Robin, veuf, maître brodeur, d'une part, et Guillemette Dulay, veuve de Odon Roussel, d'autre part., 26 août 1571; MC/ET/III/370
      contrat de mariage; Dulay, Guillemette; Robin, Jean; Roussel, Odon; brodeur
    - Contrat de mariage entre Pierre Delaporte, apothicaire, fils de Thomas Delaporte, bourgeois de Paris, décédé, marchand apothicaire, et d'honorable femme Anne Croisy, d'une part, et Marie Berthault, fille de Claude Berthault, bourgeois de Paris, marchand boucher, et de Claude Recouvrance, d'autre part., 27 août 1571; MC/ET/III/370
      La mère du futur, veuve en 1ères noces dudit Delaporte.
      contrat de mariage; Berthault, Claude; Berthault, Marie; Croisy, Anne; Delaporte, Pierre; Delaporte, Thomas; Recouvrance, Claude; pharmacien; pharmacien; boucher
    - Contrat de mariage entre Nicolas Bellehache, archer du guet à pied de la ville de Paris, d'une part, et Madeleine Narcelet, veuve de Julien Bazille, archer de guet et compagnon tondeur, d'autre part., 7 septembre 1571; MC/ET/III/370
      contrat de mariage; Bazille, Julien; Bellehache, Nicolas; Narcelet, Madeleine; militaire du rang; tisserand
    - Contrat de mariage entre Jean Guissart, mineur, tailleur d'habits, fils de Jean Guissart, décédé, tailleur d'habits, et de Catherine Collin, d'une part, et Hardouyne Prevost, mineure, fille de Robert Prevost, praticien au Palais, et de Catherine Goullet, décédée, d'autre part., 27 septembre 1571; MC/ET/III/370
      contrat de mariage; Collin, Catherine; Goullet, Catherine; Guissart, Jean; Prévost, Hardouine; Prévost, Robert; juriste; tailleur d'habits
    - Contrat de mariage entre Florent de Contes, Seigneur de Brétigny, d'une part, et damoiselle Jeanne Lebel, d'autre part., 29 septembre 1571; MC/ET/III/370; Acte dont le haut est déchiré et illisible
      contrat de mariage; Contes, Florent de; Lebel, Jeanne
    - Contrat de mariage entre Gilles Morel, maître cordonnier, fils de Jericho Morel, décédé, laboureur, demeurant à Evergnicourt et de Marguerite Brunet, demeurant à Evergnicourt, d'une part, et Roberde Robineau, fille d'honorable homme Étienne Robineau, bourgeois de Paris, marchand, et de Jeanne Prevay, décédée, d'autre part., 2 octobre 1571; MC/ET/III/370
      Le père, stipulant pour sa fille.
      contrat de mariage; Evergnicourt (Aisne); Brunet, Marguerite; Morel, Gilles; Morel, Jéricho; Prevay, Jeanne; Robineau, Etienne; Robineau, Roberde; cordonnier; agriculteur; commerçant